【裁判字號】    92,簡上,101
【裁判日期】    920410
【裁判案由】    違反保護令罪
【裁判全文】
臺灣高雄地方法院刑事判決                        九十二年度簡上字第一一號
    上  訴  人  丁○○
    即  被  告
右列上訴人即被告因違反保護令罪案件，不服本院鳳山簡易庭九十一年度簡字第一八
一八號中華民國九十一年十二月三十一日第一審簡易判決（聲請簡易判決處刑案號：
九十一年度偵字第二四三○六號），提起上訴，本院判決如左：
    主  文
上訴駁回。
    事  實
一、丁○○與戊○○為兄弟，二人屬家庭暴力防治法第三條第四款所稱之家庭成員關
    係，二人比鄰而居，惟感情不睦。前因丁○○有對戊○○施用暴力之實施身體及
    精神上不法侵害之行為，戊○○乃向臺灣高雄地方法院聲請核發民事通常保護令
    ，經臺灣高雄地方法院於民國九十一年八月二十七日以九十一年度家護字第九八
    七號裁定准予核發。該保護令主文第二項載明相對人（即丁○○）不得直接或間
    接對於被害人（即戊○○）為下列聯絡行為：騷擾，第三項載明本保護令之有效
    期間為一年，並於九十一年九月三日送達丁○○。詎料，丁○○於收受前開民事
    通常保護令後，竟猶基於違反前開民事通常保護令之犯意，於九十一年十月十一
    日下午一時二十五分許，在其位於高雄縣林園鄉○○路○段六十九巷三十八弄五
    十三號住處騎樓下洗車時，見戊○○走出位於高雄縣林園鄉○○路○段六十九巷
    三十八弄五十一號住處大門，即無故持水管對準戊○○後腦部位噴灑，致戊○○
    全身溼透，故意對戊○○為直接騷擾之行為，而違反前開法院通常保護令所為禁
    止直接或間接對於被害人為騷擾行為之裁定。
二、案經戊○○訴由高雄縣警察局林園分局報請臺灣高雄地方法院檢察署檢察官偵查
    後聲請簡易判決處刑。
    理  由
一、訊據上訴人即被告丁○○矢口否認有何公訴人所指之犯行，辯稱：當時伊在自己
    住家前面洗車，戊○○從隔壁住家走出來，在他家門前對伊照相，並罵伊及伊母
    親三字經，伊並沒有用水噴戊○○，是戊○○自己弄濕的云云。
二、經查：
  (一)被告丁○○與告訴人戊○○為兄弟關係，告訴人戊○○前曾向臺灣高雄地方法院
    聲請核發民事通常保護令，經臺灣高雄地方法院於九十一年八月二十七日以九十
    一年度家護字第九八七號裁定准予核發，該保護令主文第二項載明相對人（即被
告）不得直接或間接對於被害人（即告訴人戊○○）為下列聯絡行為：騷擾，第
    三項載明本保護令之有效期間為一年，並於九十一年九月三日送達被告等情，業
    經被告供承在卷，並有九十一年度家護字第九八七號裁定送達證書一紙附卷可稽
    ，被告既已收受前開民事通常保護令，自對該民事通常保護令之內容有所瞭解，
    是被告對其依前開民事通常保護令內容所定，不得對告訴人戊○○為直接或間接
    之騷擾行為一情有所知悉，應堪認定。
  (二)又被告係於九十一年十月十一日下午一時二十五分許，在其位於高雄縣林園鄉○○路○段六十九巷三十八弄五十三號住處騎樓下洗車時，見告訴人戊○○走出位
    於高雄縣林園鄉○○路○段六十九巷三十八弄五十一號住處大門，即無故持水管
    對準告訴人戊○○後腦部位噴灑，致告訴人戊○○全身溼透等節，已經告訴人戊○○指述綦詳，且被告前於警訊中供稱：「因戊○○走到我洗車的地方，手拿相
    機要照我，所以我才不小心水噴到戊○○。」（見九十一年十月十一日警訊筆錄
    ），於偵訊中亦供稱：「我是洗車多少會噴到他那邊，他就拿相機及錄影機錄下
    ，水是不小心噴到的。」等語（見九十一年十一月十四日偵訊筆錄），顯見告訴
    人戊○○指述其身上係遭被告噴濕之情，並非虛構；另證人即到場處理之員警李
    仁忠亦證稱：「是的，是上衣及短褲全濕透了，我們至現場時雙方還在吵，當時
    丁○○確實在洗車。」等語（見九十一年十一月二十日偵訊筆錄），衡情，倘如
    被告於警、偵訊中所言，係因不慎噴到告訴人戊○○，告訴人戊○○身上應僅有
    零星之水漬而已，豈有上衣及短褲全部濕透之可能，是由告訴人戊○○全身濕透
    一情，亦足見被告係故意以水噴灑告訴人戊○○，告訴人戊○○之指述應屬可信
    ；被告事後雖改稱係告訴人戊○○自己弄濕云云，然被告前於警、偵訊中絲毫未
    曾提及此點，衡諸常理，倘告訴人戊○○真係故意以此手段誣陷被告，被告於警
    、偵訊中自會對此加以爭執，以便偵辦機關得以究明事實之真相，以免自身有遭
    受刑事處罰之虞，豈有仍供稱水係不小心噴到之語，足認被告事後所辯，顯係卸
    責之詞，委無可採。
  (三)又被告雖另舉出證人即被告之母己○○、證人即被告之兄丙○○、證人即被告之
    姐乙○○、證人即被告之妻甲○○為證，然細繹證人己○○、丙○○、乙○○、
    甲○○於本院所述，證人己○○證述：「（被告在洗車，告訴人對他照相，告訴
    人就用三字經罵被告，被告問告訴人何以罵他，告訴人又拿東西要打被告，但是
    沒有打，沒有用水噴告訴人，告訴人自己用溼的。」、「（告訴人在何處用水弄
    濕的？）他在他自己家門口，自己用水管弄溼的，他弄濕後就報警。」、「（當
    時你在何處？）我站在我家門口騎樓下看到的。」，證人丙○○證稱：「我聽到
    他們二人爭吵的聲音，所以從我家出來，站在被告家前看，我與乙○○、己○○
    三人都站在那裡看，乙○○、己○○二人站在我左後方看，我看到被告在洗車，
    並沒有說話，告訴人也站在他家騎樓那裡，我沒有注意他在做什麼，我叫他們二
    人都安靜，他們二人就沒有再爭吵，當時告訴人身上也沒有溼，那時我人不舒服
    ，我就回去了，乙○○、己○○還在現場，我回去後就沒有聽到他們爭吵的聲音
    ，當時也沒有看到警察有到現場來，但是他事後去警局報案，說他身上被弄濕。
    」，證人乙○○證稱：「我回去照顧我母親，我聽到被告開車出來的聲音，我才
    走出去，丙○○、己○○也有走出來，我們三人都在五五號靠近五三號騎樓那裡
    看，我看到被告已經把車子開出來要洗車，告訴人拿照相機站在五一號前對被告
    照相，被告洗完車就準備開車出去跑計程車，我們三人就在騎樓那裡聊天，後來
    被告出去，我們三人才一起走進去家裡面。」、「（告訴人對被告照相後去何處
    ？）他照完相就走進去他家，到被告開車出去後，都沒有再走出來。」、「（知
    否告訴人去報警說他身上被弄濕之事？）沒有看到他身上有弄濕。」，證人甲○○證稱：「當天被告在洗車，我剛好回來，告訴人就拿相機對被告照相，還有拿
    一個錄音機走來走去，被告也沒有拿水管噴他。」、「（當時二人有無爭吵？）
    沒有，他們二人有在說話，聲音有點大聲，但沒有吵架，我就跟我先生說車不要
    洗，後來警察就來了，警察來了之後被告還在現場，當時被告車子已經開進去家
    裡了。」、「（從你回去看到被告在洗車，告訴人在旁照相，直到警察到場之間
    大約多久？）大約十至十五分鐘左右，告訴人就在那裡走來走去，警察來就說要
    告我先生。」、「（當時告訴人身上有無弄濕？）我沒有注意到。」、「（警察
    來了之後？）警察要他們二人去警局做筆錄，我陪被告一起去。」等語（見本院
    九十二年三月十八日訊問筆錄），是證人己○○、丙○○、乙○○對於有無親眼
    目睹告訴人戊○○以水淋濕自己、於觀看被告與告訴人戊○○爭執後是否係同時
    離去、或係證人丙○○先行離去等節，說法均有不同；且當日被告與告訴人戊○○發生爭執後，告訴人戊○○旋即報警，警方亦隨即到場處理，警方到達現場時
    雙方仍於現場爭吵，告訴人戊○○全身濕透等情，已經證人李仁忠證述在卷，故
    何來證人乙○○所述告訴人戊○○照相完畢後即進屋，至被告開車外出前均無外
    出，及證人甲○○證稱未注意告訴人戊○○身上是否濕透之可能；況被告前於警
    、偵訊已供稱係不小心噴濕告訴人戊○○，已如前述，證人己○○、丙○○、乙○○、甲○○竟均一致證稱被告並未噴濕告訴人戊○○，益可見證人己○○、丙○○、乙○○、甲○○所述，均係事後勾串之詞，殊無可採。
  (四)綜上，本件事證已臻明確，被告所辯，均無可採，被告犯行，已堪認定。
三、核被告丁○○所為，係犯家庭暴力防治法第五十條第二款之罪。原審因適用家庭
    暴力防治法第五十條第二款、刑法第十一條前段、第四十一條第一項、罰金罰鍰
    提高標準條例第二條以簡易判決科處被告拘役五十日，如易科罰金以三百元折算
    一日，經核認事用法均無違誤，量刑亦稱妥適，上訴人之上訴意旨否認犯罪，為
    無理由，應予駁回。
據上論斷，應依刑事訴訟法第四百五十五條之一第三項、第三百六十八條，判決如主
文。
本案經檢察官張啟祥到庭執行職務。
中      華      民      國    九十二    年      四      月      十      日
                                  臺灣高雄地方法院刑事庭
                                      審判長法  官    黃  三  友
                                            法  官    王  雅  苑
                                            法  官    曾  淑  娟
右正本證明與原本無異。
不得上訴。
                                            書記官    呂  怜  勳
中      華      民      國    九十二    年      四      月      十      日


司法院資訊處製作；財團法人民間司法改革基金會備份。
